臺灣士林地方法院小額民事判決
111年度士小字第1507號
原      告  三芝熱帶嶼社區管理委員會

法定代理人  王世傑
訴訟代理人  江文華
被      告  陳永聰

訴訟代理人  汪毓屏
上列當事人間請求給付管理費事件，本院於民國111年8月25日言
詞辯論終結，判決如下：
    主  文
被告應給付原告新臺幣貳仟肆佰零陸元，及其中新臺幣貳仟參佰
伍拾玖元自民國一一一年六月二十四日起至清償日止，按週年利
率百分之五計算之利息。
被告應給付原告新臺幣玖拾參元。
原告其餘之訴駁回。
訴訟費用新臺幣壹仟元由被告負擔。
本判決原告勝訴部分得假執行。
    理由要領
一、原告主張：
(一)被告為門牌號碼新北市○○區○○街00號2樓房屋（下稱系爭房
    屋，面積44.5坪）之所有權人，為原告社區之區分所有權人
    ，每月應繳納管理費，惟被告自民國110年1月起至111年3月
    止積欠新臺幣（下同）7,125元之管理費未繳，且積欠5％滯
    納285元，存證信函費用93元，乃依公寓大廈管理條例之規
    定，提起本件訴訟等語，並聲明求為判決：㈠被告應給付原
    告7,410元，及自起訴狀繕本送達翌日起至清償日止，按週
    年利率5％計算之利息；㈡被告應給付原告93元。
(二)對被告抗辯之陳述：管理費收費的依據是規約第22條第5項
    ，授權的收支辦法第2條第2項規定，要依照權狀面積每月50
    元收取，而所謂權狀面積包含了專有部分與共有部分，全部
    加起來，社區每個人都一樣等語。
二、被告則以：被告係於110年11月2日登記為系爭房屋之所有權
    人，迄今管理費均有繳清未積欠，原告變更管理費繳費坪數
    之計算基準，已涉及管理費調整，並未應經區分所有權人會
    議決議通過。現在有問題的是停車格，建商與承購人在房屋
    土地買賣契書已約定，停車格不發給權狀，當時建商的分管
    契約，停車格的管理費是以車輛計，一台車輛300元的清潔
    管理費。88年1月1日起停車格的清潔管理費就停收，是當時
    住戶大會決定，有問題的是110年1月開始，那時的主委及委
    員會會員自行開會決定沒有權狀的部分也要收，就是停車格
    要收，所以從110年1月開始徵收被告9.5坪（依照共有的持
    分比例計算）的停車格費用，這個部分是沒有經過區權人會
    議決議等語，資為抗辯，並聲明求為判決駁回原告之訴。
三、本院得心證之理由
(一)按公寓大廈應設置公共基金，其來源如下：一、起造人就公
    寓大廈領得使用執照一年內之管理維護事項，應按工程造價
    一定比例或金額提列。二、區分所有權人依區分所有權人會
    議決議繳納。三、本基金之孳息。四、其他收入。區分所有
    權人或住戶積欠應繳納之公共基金或應分擔或其他應負擔之
    費用已逾二期或達相當金額，經定相當期間催告仍不給付者
    ，管理負責人或管理委員會得訴請法院命其給付應繳之金額
    及遲延利息。公寓大廈管理條例第18條第1項、第21條分別
    定有明文。
(二)經查，兩造之主要爭執在於被告建物所有權中之共有部分得
    否算入管理費以坪數為計之計算。觀諸社區規約第22條第5
    項規定，關於管理經費之收支、管理，授權管理委員會以經
    區分所有權人會通過之管理費訂定「管理經費收支辦法」，
    而依該管理經費收支辦法，其第2條規定：「…。2.管理費：
    不論已、未遷入戶，其區分所有權人均應按下列標準繳納管
    理費，按權狀面積計每坪每月50元（依108年第22 屆區分所
    有權人會議決議）（單位：新台幣/元，不足一坪之餘數以
    ：0.5坪計算，0.55～0.99坪按一坪計算)。」等內容（見本
    院卷第22、26頁），可知原告社區管理費之收取，係以權狀
    面積為計，而權狀上所記載之面積，除建物標示之建物面積
    外，亦記載共有部分面積，此觀卷附被告房屋之土地建物查
    詢資料自明（見本院卷第39頁），就此，原告依據上開規約
    授權之管理經費收支辦法就房屋權狀之共有部分收取管理費
    ，即屬有據。此外，另依社區規約第26條規定授權管理委員
    會訂定之管理費催繳管理辦法第4、5條規定，逾期未繳交管
    理費得請求5％滯納金及所生訴訟費用、律師費用及一切其他
    損失，故原告請求滯納金與存證信函費用，亦屬有據。
(三)再者，系爭房屋之建物面積及共用部分面積合計為145.88平
    方公尺即約44.12坪，並依上開管理經費收支辦法之規定，
    不足1坪之餘數以0.5坪計算，則為44.5坪，與原告主張之坪
    數相符，是原告請求之管理費其計算基準並無錯誤。惟原告
    主張被告為系爭房屋之所有權人而應繳納管理費之期間為11
    0年1月起至111年3月止，然對照被告之取得系爭房屋之建物
    登記時間為110年11月2日，有卷附之土地建物查詢資料可猜
    ，就此，原告主張110年11月2日起至111年3月止之管理費、
    滯納金始為有據，逾此範圍則屬無憑。從而，原告主張110
    年之欠繳差額為5,700元管理費未繳(每月475元)，其中僅93
    4元(475+475*29/30=934，元以下四捨五入)可採，加計111
    年1月至3月之管理費差額1,425元，共計欠繳管理費為2,359
    元，又滯納金部分原告僅計算110年間滯納金5%，故僅其中4
    7元可採(934*0.05)。另存證信函費用93元未給付之事實，
    亦有原告提出之存證信函、購買票品證明單等件為證，且為
    被告所不爭執，堪信為真。基此，原告請求被告給付積欠之
    管理費2,359元、5％滯納金47元、存證信函費用93元，即屬
    有據。惟利息請求部分，滯納金本質即為遲延利息，不得再
    加計複利，其餘管理費本金之計息則屬可採。
(四)至被告雖以前詞置辯，惟社區規約既已授權訂立上開管理經
    費收支辦法，而原告之收取方式，亦未逾越辦法之規定，自
    屬有據，被告如認授權範圍不妥，自宜於區權會提案變更規
    約授權內容或修改辦法。再者，社區既已由區分所有權人會
    議決議訂立規約，則社區自應依區分所有權人會議所訂立之
    規約運作，倘仍依建商與承購人間所定契約為依據，則區分
    所有權人會議即形同虛設，有違公寓大廈管理條例規範意旨
    。
四、從而，原告依上開法律關係，訴請：㈠被告應給付原告2,406
    元（計算式：2,359＋47＝2,406），及其中2,359元自起訴狀
    繕本寄存送達生效之翌日即111年6月24日（見本院卷第49頁
    ）起至清償日止，按週年利率5％計算之利息；㈡被告應給付
    原告93元，為有理由，應予准許，逾此範圍則無理由，應予
    駁回。
五、本件原告勝訴部分係就民事訴訟法第436條之8第1項適用小
    額程序所為被告敗訴之判決，依同法第436條之20之規定，
    應依職權宣告假執行，並依職權確定訴訟費用額為1,000元
    （第一審裁判費），應由被告負擔。
中　　華　　民　　國　　111 　年　　9 　　月　　8 　　日
                  士林簡易庭  法  官  楊峻宇
以上為正本係照原本作成。
如不服本判決，應於送達後20日內，向本院提出上訴狀並應記載
上訴理由，表明關於原判決所違背之法令及其具體內容與依訴訟
資料可認為原判決有違背法令之具體事實，如於本判決宣示後送
達前提起上訴者，應於判決送達後20日內補提上訴理由書（須附
繕本）。
中　　華　　民　　國　　111 　年　　9 　　月　　8 　　日
                              書記官  蘇彥宇